臺灣板橋地方法院刑事判決　　　　　　　95年度訴字第3824號
公　訴　人　臺灣板橋地方法院檢察署檢察官
被　　　告　甲○○
上列被告因違反毒品危害防制條例案件，經檢察官提起公訴（95
年度毒偵字第6579號），被告於準備程序中為有罪之陳述，經本
院合議庭裁定由受命法官進行簡式審判程序獨任審理，本院判決
如下：
    主  文
甲○○施用第一級毒品，累犯，處有期徒刑拾月。扣案之毒品海
洛因貳包（合計淨重零點肆肆公克）沒收銷毀之，扣案原包裝上
開毒品海洛因之外包裝袋貳個、注射針筒貳支均沒收之。
    事  實
一、甲○○曾於民國88年間因施用毒品案件，經本院以88年度毒
    聲字第6359號裁定入勒戒處所接受觀察、勒戒，嗣因無繼續
    施用毒品之傾向，於88年10月28日執行完畢釋放出所，並經
    臺灣板橋地方法院檢察署檢察官以88年度偵字第1665號不起
    訴處分，嗣於89年間又因施用毒品案件，經臺灣台北地方法
    院以89年度毒聲字第2544號裁定入勒戒處所接受觀察、勒戒
    ，惟亦因無繼續施用毒品之傾向，於89年10月30日執行完畢
    釋放出所，而經臺灣臺北地方法院檢察署檢察官以89年度毒
    偵字第3152號不起訴處分確定，其後復在90年間因施用第一
    級毒品及第二級毒品案件，經臺灣臺北地方法院以90年度毒
    聲字第2516號裁定令入戒治處所施以強制戒治1 年，其後經
    上開法院以91年度毒聲字第854 號裁定停止戒治付保護管束
    ，然因甲○○於保護管束期間違反保護管束應遵守事項情節
    重大，再經同院以91年度毒聲字第1414號裁定撤銷停止戒治
    ，令入強制處所施以強制戒治，至92年6 月3 日強制戒治期
    滿出所，而其此次施用第一級毒品及第二級毒品犯行併經檢
    察官提起公訴後，經臺灣臺北地方法院以90年度訴字第1292
    號判決分別判處有期徒刑8 月及5 月，應執行有期徒刑1 年
    確定，並於前揭強制戒治出所後當日旋即入監執行，甫於93
    年5 月25日縮刑期滿執行完畢（構成累犯）。嗣其又因施用
    第一級毒品案件，經臺灣台北地方法院於95年10月31日以95
    年度易字第1329號判決判處有期徒刑9 月（不構成累犯）。
    詎甲○○仍不知悔改，竟基於施用第一級毒品海洛因之犯意
    ，於95年9 月19日16時許，在臺北市○○區○○路33巷7 號
    2 樓之住處，以將海洛因置入針筒摻水注射人身之方式，而
    施用第一級毒品海洛因1 次。嗣於95年9 月20日16時10分許
    ，甲○○在臺北縣土城市○○街與金城路口附近為警盤詰，
    並扣得第一級毒品海洛因2 包合計淨重0.44公克，以及甲○
    ○所有備供其施用毒品海洛因所使用之注射針筒2 支，並經
    警採尿送驗，發現其尿液呈鴉片類（乃施用海洛因之代謝物
    ）之陽性反應，始知上情。
二、案經臺北市政府警察局內湖分局移送臺灣板橋地方法院檢察
    署檢察官偵查起訴。
    理  由
一、前揭事實，業據被告甲○○於準備程序及審理時坦承不諱，
    而被告為警盤詰後所採集之尿液經送驗，以氣相層析質譜儀
    法確認檢驗結果，呈鴉片類（乃施用海洛因之代謝物）之陽
    性反應，此有臺灣尖端先進生技醫藥股份有限公司95年10月
    4 所出具之濫用藥物檢驗報告附卷可稽（見臺灣板橋地方法
    院檢察署95年度毒偵字第6579號偵查卷第40頁）。又被告為
    警查獲當日，被搜得之粉末狀物品2 包，經法務部調查局以
    化學呈色法、氣相層析質譜儀分析法鑑驗結果，復均檢出有
    海洛因成分，合計淨重0.44公克（空包裝總重0.43公克），
    此有該局95年11月19日調科壹字第09523038540 號鑑定書在
    卷足稽（見前揭檢察署偵查卷宗第48之1 頁）；此外，復有
    被告自承為其所有預備供施用毒品海洛因之注射針筒2 支及
    扣案物品照片2 幀可參（扣押物品目錄表見前揭檢察署偵查
    卷宗第11頁、照片見前揭檢察署偵查卷宗第32及33頁）。再
    被告曾因施用第一級毒品海洛因及第二級毒品安非他命案件
    ，經臺灣臺北地方法院以90年度毒聲字第2516 號 裁定令入
    戒治處所施以強制戒治1 年，其後經同法院以91 年 度毒聲
    字第854 號裁定停止戒治付保護管束，然因甲○○於保護管
    束期間違反保護管束應遵守事項情節重大，再經同院以91年
    度毒偵字第1414號裁定撤銷停止戒治，令入強制處所施以強
    制戒治，至92年6 月3 日強制戒治期滿出所，有臺灣高等法
    院被告前案紀錄表附卷可憑。故綜上，被告自白與事實相符
    ，本件事證明確，被告於強制戒治執行完畢後五年內再犯本
    件施用第一級毒品犯行可以認定。
二、按海洛因係第一級毒品，毒品危害防制條例第2 條第2 項定
    有明文。查被告於前揭時、地，非法施用第一級毒品海洛因
    ，核其所為，係犯毒品危害防制條例第10條第1 項之施用第
    一級毒品罪，其於施用前後持有第一級毒品之低度行為，應
    為施用第一級毒品之高度行為所吸收，不另論以持有第一級
    毒品罪。又被告曾因施用第一級及第二級毒品案件，經臺灣
    臺北地方法院以90年度訴字第1292號判決分別判處有期徒刑
    8 月及5 月，應執行有期徒刑1 年確定，甫於93年5 月25日
    縮刑期滿執行完畢，此有前述被告前案紀錄表1 件在卷可憑
    ，其於五年之內故意再犯本件最重本刑為有期徒刑以上之罪
    ，為累犯，應依刑法第47條第1 項之規定加重其刑。審酌被
    告有多次犯罪前科，已如前述，素行非佳，再經強制戒治後
    仍犯相同罪行，顯見意志不堅，惟念其犯罪係戕害自身，尚
    未害及他人，所犯情節非重，及犯罪後承認犯行，態度尚可
    等及其他一切情狀，量處如主文所示之刑，以資懲儆。
三、扣案之海洛因淨重合計0.44公克係查獲之第一級毒品，不問
    屬於何人所有，應依毒品危害防制條例第18條第1 項前段之
    規定，沒收銷燬之；至於原盛裝前述毒品海洛因之空包裝2
    個，既係被告一併購入而用於包裹毒品，防其裸露、潮濕，
    便於攜帶，既可單獨測重當可與毒品析離，另扣案之注射針
    筒2 支，亦係被告購入，而其目的為便於供被告施用海洛因
    所使用，即前揭物品為供本案被告犯罪或預備犯罪所用之物
    ，已據被告供明在卷（本院96年1 月10日簡式審判筆錄），
    應依刑法第38條第1 項第2 款之規定，併予宣告沒收。
四、又被告雖因另於95年1 月初某日起至同年5 月22日某時許曾
    有施用毒品海洛因之行為，而經臺灣台北地方法院於95年10
    月31日以95年度易字第1329號判決判處有期徒刑9 月，然因
    被告前揭行為後，刑法已於95年7 月1 日修正刪除有關連續
    犯之規定，乃本件被告施用毒品海洛因之時間既係在前揭刑
    法修正頒行之後，則彼此間即無連續犯之適用可言（最高法
    院95年度第8 次刑事庭會議決議參照）；再因被告於上開「
    95 年1月初某日起至同年5 月22日某時許」施用毒品海洛因
    之行為，既與本件被告犯行成立時間相距已有4 月之久，其
    區隔明顯，彼此間當亦無時間密接之關係可言，亦難認有何
    接續犯之包括一罪關係。要之，本院就本件自仍得為實體上
    之裁判，附此說明。
五、按除被告所犯為死刑、無期徒刑、最輕本刑為三年以上有期
    徒刑之罪或高等法院管轄第一審案件者外，於第一次審判期
    日前之準備程序進行中，被告先就被訴事實為有罪之陳述時
    ，審判長得告知被告簡式審判程序之旨，並聽取當事人、代
    理人、辯護人及輔佐人之意見後，裁定進行簡式審判程序，
    刑事訴訟法第273 條之1 第1 項定有明文。經核本件被告甲
    ○○所犯係死刑、無期徒刑、最輕本刑為3 年以上有期徒刑
    以外之罪，其於準備程序中就被訴事實為有罪之陳述，經法
    官告知簡式審判程序之旨，並聽取公訴人及被告之意見後，
    本院合議庭認宜進行簡式審判程序，爰依首揭規定合議裁定
    由受命法官獨任進行簡式審判程序，併此敘明。
據上論斷，應依刑事訴訟法第273 條之1 第1 項、第299 條第1
項前段，毒品危害防制條例第10條第1 項、第18條第1 項前段，
刑法第11條前段、第47條第1 項、第38條第1 項第2 款，判決如
主文。
本案經檢察官朱學瑛到庭執行職務。
中　　華　　民　　國　　96　　年　　1 　　月　　24　　日
　　　　　　　　　刑事第三庭法  官  蕭胤瑮
上列正本證明與原本無異。
如不服本判決，應於判決送達後十日內向本院提出上訴狀（應附
繕本），上訴於臺灣高等法院。
                            書記官  黃炎煌
中　　華　　民　　國　　96　　年　　1 　　月　　24　　日
附錄：本案論罪科刑法條全文
毒品危害防制條例第10條
施用第一級毒品者，處 6 月以上 5 年以下有期徒刑。
施用第二級毒品者，處 3 年以下有期徒刑。
